# **Juan Valentino Pino Contreras**

### INGENIERO EN EJECUCIÓN INFORMÁTICA

I.P. Santo Tomas La Serena Chileno – Rut : 16.248.977-1 +569 7940 0724 Juan.pino@simagi.cl

#### **PERFIL PROFESIONAL**

Especialista en TI con enfoque en desarrollo de software y gestión de sistemas, con un sólido historial en el liderazgo de proyectos tecnológicos en sectores aeronáutico, telecomunicaciones e inmobiliario. Experto en coordinar equipos para la implementación de soluciones que optimizan operaciones y mejoran la experiencia del cliente. Con experiencia en JavaScript, HTML5, CSS3, Java, React y MySQL para el desarrollo de aplicaciones web y de escritorio, diseño responsivo, interfaces de usuario dinámicas y gestión de bases de datos.

#### **EXPERIENCIA PROFESIONAL**

Cargo : GESTOR Y COORDINADOR DE ERP

Empresa : SIMAGI

Fecha: 2022 - Actualidad

Funciones : Liderazgo en la gestión e implementación del ERP SIMAGI, especializado en el sector inmobiliario, mejorando

procesos de negocio y la toma de decisiones basada en datos.

Cargo : COORDINADOR DE LOGÍSTICA EN OPERACIONES DE RAMPA

**Empresa** : LATAM Airlines

Fecha: Marzo 2015 - Diciembre 2021

Funciones : Responsable de la coordinación de actividades de rampa, asegurando la eficiencia y la seguridad operacio-

nal. Pionero en la implementación de mejoras procesales que incrementaron la eficiencia y la satisfacción del

cliente.

Cargo : COORDINADOR Y GESTOR EN EL DEPARTAMENTO DE SERVICIO AL CLIENTE

Empresa : Claro Chile S.A. Fecha : 2011 - 2014

Funciones : Dirección de equipos de servicio al cliente, desarrollando estrategias que resultaron en un incremento de la

calidad del servicio y la retención de clientes.

Cargo: INFORMÁTICO

Empresa : Juzgado de Garantía La Serena : Agosto 2008 - Diciembre 2008

Funciones : Desarrollo y mantenimiento de un sistema en ASP para la administración de documentos legales, optimizando

la gestión de la información del juzgado.

## FORMACIÓN

INGENIERÍA EN EJECUCIÓN INFORMÁTICA: Instituto Profesional Santo Tomás 2003 - 2008
Enfoque en desarrollo de sistemas y gestión de proyectos. Participación activa en actividades de liderazgo y tecnología, como organizador de Lan parties y miembro del equipo de fútbol.